臺灣高雄地方法院刑事判決　　　　　　　　　　　　九十三年度訴字第一六三號
　　公　訴　人　臺灣高雄地方法院檢察署檢察官
　　被　　　告　乙○○
右列被告因違反槍砲彈藥刀械管制條例案件，經檢察官提起公訴（九十三年度偵字第
三四六五號），本院合議庭裁定由受命法官獨任進行簡式審判程序，判決如左：
    主  文
乙○○未經許可，寄藏其他可發射子彈具有殺傷力之改造手槍，累犯，處有期徒刑壹
年陸月，併科罰金新臺幣肆萬元，罰金如易服勞役，以新臺幣玖佰元即銀元佰元折
算壹日。扣案可發射子彈具有殺傷力之仿ＦＮ廠半自動改造手槍（含彈匣壹個，槍枝
管制編號0000000000號）壹支、具有殺傷力之改造子彈壹顆，均沒收。
    事  實
一、乙○○前於民國八十八年間因搶奪案件，經本院以八十八年度訴字第一一七七號
    刑事判決判處有期徒刑八月確定，於八十九年五月十四日執行完畢。詎其仍不知
    悔悟，明知未經許可，不得無故寄藏可發射子彈具殺傷力之各式槍砲及子彈，竟
    基於寄藏其他可發射子彈具有殺傷力改造手槍及子彈之犯意，於九十三年一月下
    旬某日，在高雄市○○區○○街四十三號其父之住處前，接受其友人姓名、年籍
    均不詳之綽號「阿原」成年男子寄藏可發射子彈具有殺傷力之仿ＦＮ廠半自動改
    造手槍一支（含彈匣一個，槍枝管制編號0000000000號）及均可擊發
    、具有殺傷力直徑七點七ｍｍ金屬彈頭之改造子彈二顆（其中一顆已試射擊發滅
    失）後，並隨身攜帶。嗣因乙○○因另案為本院通緝中，經警於九十三年二月十
    日凌晨零時四十分，在高雄縣鳳山市○○○路四八五號前，逮捕到案，並在其身
    上扣得可發射子彈具有殺傷力之仿ＦＮ廠半自動改造手槍（含彈匣一個，槍枝管
    制編號0000000000號）一支、具有殺傷力之改造子彈二顆。
二、案經高雄市政府警察局刑事警察大隊報由臺灣高雄地方法院檢察署檢察官偵查起
    訴。
    理  由
一、按本案被告乙○○所犯係死刑、無期徒刑、最輕本刑為三年以上有期徒刑以外之
    罪，其於準備程序就前揭被訴事實為有罪之陳述，經受命法官告知簡式審判程序
    之旨，並聽取當事人及辯護人之意見後，本院認無不得或不宜改依簡式審判程序
    進行之處，爰依刑事訴訟法第二百七十三條之一第一項、第二百八十四條之一，
    裁定本件由受命法官獨任進行簡式審判程序，合先敘明。
二、右揭犯罪事實，迭據被告於警詢、偵訊及本院審理中，均坦承不諱，並有均具殺
    傷力之改造手槍（含彈匣一個）一支及改造手槍子彈二發扣案可佐；又扣案槍、
    彈經送內政部警政署刑事警察局鑑驗，鑑定結果認本案改造手槍，仿ＦＮ廠半自
    動改造手槍製造之金屬玩具手槍，經換裝土造金屬槍管改造而成之改造手槍，槍
    械性能良好，可擊發適用子彈，具有殺傷力；而子彈二顆（試射一顆）均係由玩
    具槍用金屬彈殼，加裝直徑約七點七ｍｍ金屬彈頭組合而成之改造子彈，可擊發
    ，認均具殺傷力，此有該局九十三年三月八日刑鑑字第０九三００三八一六九號
    槍彈鑑定書一份附卷可證（參見高雄市政府警察局刑事警察大隊高市警刑偵十一
    字第０九三０一九五九五號警卷），是被告所持有之可發射子彈具有殺傷力之仿
    ＦＮ廠半自動改造手槍（含彈匣一個，槍枝管制編號0000000000號）
    一支、具有殺傷力之改造手槍子彈二顆，係屬槍砲彈藥刀械管制條例第四條第一
    項第一款、第二款所規定之槍砲、彈藥，依同條例第五條規定，非經中央主管機
    關許可，不得持有之。此外，並有搜索扣押筆錄一紙、扣押物品收據證明書、扣
    押物品目錄表、查獲照片二紙及送鑑槍彈之外觀照片三紙（參見同上警卷）附卷
    可資證明，是被告上揭自白，核與事實相符，本案事證明確，被告犯行應堪認定
    。
三、經查：
  (一)按未經許可持有制式「手槍」者，與未經許可持有「改造之模型槍」，及未經許
    可持有「槍砲彈藥刀械管制條例第四條第一項第一款所稱其他可發射金屬或子彈
    具有殺傷力之各式槍枝」者，分別於該條例第七條第四項、第十條第四項及第十
    一條第四項定有處罰明文，法定刑亦各不相同。所謂「改造之模型槍」，係指由
    產製槍械合法廠商製造，不具發射功能之制式槍枝模型，經加工改造成具有發射
    功能及殺傷力之槍枝而言；所稱「其他可發射金屬或子彈具有殺傷力之各式槍枝
    」，則係指「改造模型槍」以外，經製造、改造成具有殺傷力之其他槍枝之謂，
    例如以玩具槍改造成具有殺傷力之手槍即屬之（最高法院九十二年度臺上字第一
    八三二號判決、同院九十一年度臺上字第三九四一號判決及同院八十七年度臺上
    字第二八三號判決要旨參照）。申言之，槍砲彈藥刀械管制條例第十條規定所稱
    之「模型槍」，係指原設計非供殺敵、獵物，而使用特殊（空白）子彈，可供田
    徑比賽起步信號、亦可供以嚇退野獸，或射擊訓練等用途之金屬材質槍枝，而同
    條例第十一條所稱之「其他可發射金屬或子彈具有殺傷力之槍枝」，係指改造模
    型槍以外經製造、改造具殺傷力之其他槍枝。
  (二)又按槍砲彈藥刀械管制條例第十一條第四項、第十二條第四項，均係將「持有」
    與「寄藏」為分別之處罰規定，而寄藏與持有，均係將物置於自己實力支配之下
    ，僅寄藏必先有他人之持有行為，而後始為之受「寄」代「藏」而已。故寄藏之
    受人委託代為保管，其保管之本身，亦屬持有。不過，此之持有係受寄之當然結
    果，故法律上宜僅就寄藏行為為包括之評價，不應另就持有行為予以論罪。
  (三)核被告所為，係犯槍砲彈藥刀械管制條例第十一條第四項、第十二條第四項未經
    許可寄藏其他可發射子彈具有殺傷力之改造手槍、未經許可寄藏子彈等罪，另被
    告寄藏上開具有殺傷力之子彈二顆之行為，因該二顆子彈均屬槍砲彈藥刀械管制
    條例第十二條第四項規定所處罰之子彈，侵害該規定保護之單一社會法益，僅犯
    單一之未經許可寄藏子彈罪。被告以一寄藏行為，同時侵害二法益，屬一行為觸
    犯二罪名之想像競合犯，應依刑法第五十五條前段規定，從一重之槍砲彈藥刀械
    管制條例第十一條第四項之未經許可寄藏其他可發射子彈具有殺傷力之改造手槍
    罪論處。又被告前於八十八年間因搶奪案件，經本院以八十八年度訴字第一一七
    七號刑事判決判處有期徒刑八月確定，於八十九年五月十四日執行完畢，此有臺
    灣高等法院被告全國前案紀錄表、本院被告院內索引卡紀錄表、臺灣高雄地方法
    院檢察署刑案資料查註紀錄表各一份在卷可查，其於五年內再犯有期徒刑以上之
    本罪，為累犯，依刑法第四十七條之規定加重其刑。被告上揭犯行，經公訴人具
    體求刑有期徒刑二年等語，爰審酌被告前曾因搶奪案件，甫經執行完畢，已如前
    述，又為本案犯行，足見其素行非佳，況手槍、子彈均屬高度危險之物品，非經
    主管機關許可不得擅自持有，以維社會大眾安全，被告無故持有上開槍、彈，且
    未繳交治安機關，影響社會治安至深且鉅；邇來我國非法槍枝氾濫，不法之徒動
    輒擁槍自重，輕則以之恐嚇勒索、欺壓善良，重則持之殺人越貨，使民眾聞槍色
    變，嚴重破壞社會秩序，惟姑念被告犯後坦犯行態度良好，並未持之以犯罪，且
    其所持有之時間尚短等一切情狀，量處如主文所示之刑，並就科處罰金部分，併
    予諭知罰金易服勞役之折算標準。
四、至扣案之前開具殺傷力改造手槍一支及改造子彈一發，已如前述，均係違禁物，
    應依刑法第三十八條第一項第一款宣告沒收；而扣案之另一發改造子彈經鑑驗試
    射業已擊發，已無殺傷力，非屬違禁物，且亦非被告所有，自毋庸為沒收之諭知
    。
據上論斷，應依刑事訴訟法第二百七十三條之一第一項、第二百九十九條第一項前段
，槍砲彈藥刀械管制條例第十一條第四項、第十二條第四項，刑法第十一條前段、第
五十五條、第四十七條、第四十二條第二項、第三十八條第一項第一款、罰金罰鍰提
高標準條例第二條，現行法規所定貨幣單位折算新臺幣條例第二條，判決如主文。
本案經檢察官甲○○到庭執行職務。
中      華      民      國    九十三    年      七      月     三十     日
                              臺灣高雄地方法院刑事庭
                                      法    官  唐中興
右正本證明與原本無異。
如不服本判決應於收受本判決後十日內向本院提出上訴書狀，其未述上訴理由者，
並得於提起上訴後十日內向本院補提理由書狀（均須按他造當事人之人數附繕本)「
切勿逕送上級法院」。
                                      書記官    陳掌珠
中      華      民      國    九十三    年      七      月     三十     日
附錄本判決論罪科刑法條全文：
一、槍砲彈藥刀械管制條例第十一條第四項
未經許可，持有、寄藏或意圖販賣而陳列第一項所列槍砲者，處一年以上七年以下有
期徒刑，併科新臺幣七百萬元以下罰金。
二、槍砲彈藥刀械管制條例第十二條第四項
未經許可，持有、寄藏或意圖販賣而陳列子彈者，處五年以下有期徒刑，併科新臺幣
三百萬元以下罰金。
                                                                      Ｈ
